【裁判字號】    98,聲再,86
【裁判日期】    980702
【裁判案由】    聲請再審
【裁判全文】
臺灣高等法院臺中分院刑事裁定      98年度聲再字第85、86號
再審聲請人
即受判決人  卡占將John .
                      ed S.
            巴烈喬Josep.
                      k,10.
共同送達代收人  林秋琴律師
共同代理人  孫小萍律師
            陳長葳律師
再審聲請人
即受判決人  甲○○Paul .
選任辯護人  陳建中律師
            袁震天律師
            吳春美律師
上列再審聲請人即受判決人等因違反銀行法案件，對於本院98年
3月6日97年度金上易字第1499號確定判決（起訴案號：臺灣苗栗
地方法院檢察署96年度偵續字第16號、96年度偵字第5414號），
聲請再審，本院裁定如下：
    主      文
再審之聲請駁回。
    理      由
一、本件再審聲請人即受判決人卡占將及巴烈喬聲請意旨略稱，
    聲請人等均為外國人，於92年並無入境臺灣之事實，且於同
    時間係在美國出席參加美商Ultralife公司2003年（民國92
    年）6月10日股東會及董事會。另臺灣超能源公司92年6月10
    日之董事會議事錄並無相關會議通知及簽到簿。再同案被告
    戴雄山於亦於97年6月19日在第一審審理時具結證稱並未於
    92年6月10日實際召開董事會將系爭機器設備抵押於遠雄公
    司，卡占將、巴烈喬更自始至終未曾被告知抵押貸款等事實
    ，完全被蒙蔽。另再審聲請人甲○○聲請意旨則稱：系爭塗
    佈機、捲繞機分別係臺灣超能源公司合庫行竹東分行及臺灣
    中小企業銀行竹科分行借款購買，非以本件聯合授信合約下
    之資金所購置，自非聯合授信合約下承諾之擔保物；臺灣超
    能源公司第2屆第5次董事會開會日期係92年6月11日，非同
    年月10日，同年月10日並未召開董事會，再審聲請人從未參
    與該不存在之董事會，而第2屆第5次董事會並無決議將系爭
    機器向遠雄保險公司設定抵押貸款。原確定判決漏未審酌相
    關足生影響於判決之重要證據（如附表所示），故為再審聲
    請人之利益，聲請再審云云。
二、按不得上訴於第三審法院之案件，除依刑事訴訟法第420條
    規定外，其經第二審確定之有罪判決，如就足生影響於判決
    之重要證據漏未審酌者，亦得為受判決人之利益，聲請再審
    ，刑事訴訟法第421條定有明文。惟所謂「重要證據」，係
    指該證據就本身形式上觀察，固不以絕對不須經過調查程序
    為條件，但必須顯然可認為足以動搖原有罪確定判決，而為
    受判決人應受無罪、或免訴、或輕於原審所認定之罪名方可
    ，如不足以推翻原審所認定罪刑之證據，即非足生影響於原
    判決之重要證據。另刑事訴訟法第421條所規定因重要證據
    漏未審酌而聲請再審者，指該證據於案情有重要關係且未經
    審酌者而言，如證據業經法院本其自由心證予以取捨及判斷
    ，僅係對此持相異評價，即不能以此為由聲請再審。是如當
    事人所提出之證據，不足以影響判決結果，或第二審法院依
    調查之結果，本於論理法則、經驗法則，取捨證據後，認定
    事實者，則不包括之（最高法院89年度臺抗字第30號裁定意
    旨參照）。
三、經查本件聲請人主張原判決證據取捨及調查有未及審酌之處
    為由，聲請再審。然證據之取捨、事實之認定，乃事實審法
    院自由判斷之職權行使範圍，法院經調查證據之結果，本於
    確信，依自由心證之取捨證據，苟其取捨，與經驗法則或論
    理法則無違，即不得任意指為有未審酌違法之情。本件原確
    定判決依證人即臺灣超能源公司財務協理（即該公司最高財
    務主管）戴雄山之證言，認定本件聲請人等確均有參與討論
    有關臺灣超能公司以機器設備，設定抵押向遠雄公司借款之
    董事會之事實，判決內已詳為敘明其所認定之證據及理由，
    至認定召開該次董事會之日期，雖誤載為92年6月10日，然
    其所指均為同一次董事會（即實際召開日期為92年6月11日
    之董事會），業據證戴雄山於原審結證明確，而該次董事會
    ，聲請人卡占將、巴烈喬均係以電話聯線參與，亦經彼等委
    任之辯護人於原審陳述甚明，聲請人等所提未參與該次董事
    會之事證，尚不足以動搖原確定判決關於此部分之認定。另
    關於系爭塗佈機、捲繞機，確屬本件聯合授信合約授信下所
    購置之器設備之事實，亦經原確定判決說明甚詳，該確定判
    決理由並認臺灣超能源公司事後與合庫銀行竹東分行簽訂之
    融資借貸契約，及與臺灣中小企業銀行竹科分行簽訂授信融
    資契約，並非與系爭聯合授信合約分別獨立之授信，故系爭
    機器設備仍屬本件聯合授信合約授信下購置者，而為反面承
    諾書所涵蓋。聲請人對此事證雖持相異評價，然並不能以此
    為由聲請再審。是本件聲請人所舉事證尚不足以動搖原確定
    判決認定之事實。本件再審之聲請，為無理由，自應予駁回
    。
據上論斷，應依刑事訴訟法第434條第1項，裁定如主文。
中    華    民    國    98    年    7     月    2     日
            刑事第六庭  審判長法  官   李  文  雄
                              法  官   張  恩  賜
                              法  官   邱  顯  祥
上列正本證明與原本無異。
不得抗告。
                              書記官  許  美  惠
中    華    民    國    98    年    7    月    2     日
附表一：卡占將、巴烈喬所提證據：
聲證2：內政部入出國及移民署出具之卡占將入出國日期證明書
       影本乙份。
聲證3：內政部入出國及移民署出具之巴烈喬入出國日期證明書
       影本乙份。
聲證4：美商Ultralife紐約時間2003年6月10日召開之股東會及
       董事議事錄影本及中譯文。
聲證5：苗栗地方法院97年6月19日庭訊筆錄節本乙份。
附表二：甲○○所提證據：
證物3：聯合授信合約影本乙份。
證物4：合作金庫商業銀行竹東分行函及附件節錄影本乙份。
證物5：臺灣超能源公司轉帳傳票、賣方預定發貨單、合庫銀行
       竹東分行進口結匯證實書等影本、開立信用狀資料、賣
       方發票、合庫銀行竹東分行單據到達通知書、臺灣超能
       源公司轉帳傳票等貨到結款資料影本乙份。
證物6：臺灣中小企業銀行北三區債權管理作業中心函及附件節
       錄影本乙份。
證物7：臺灣超能源公司訂購單、賣方發票、中小企銀竹科分行
       進口單據到達通知書、中小企銀竹科分行外幣進口融資
       到期通知單、臺灣超能源公司轉帳傳票等資料影本乙份
       。
證物8：臺灣超能源公司覆臺灣苗栗地方法院函影本乙份。
證物9：臺灣超能源公司通知召開董事會E-mail中文譯本影本乙
       份。
證物10：臺灣超能源公司董事會議程及中譯本影本乙份。
證物11：臺灣超能源公司第2屆第5次董事會相關資料及中譯本影
        本乙份。
證物12：臺灣超能源公司第2屆第5次董事會會議紀錄、備忘錄及
        中譯本乙份。
證物13：臺灣超能源公司檢送臺灣苗栗地方法院關於第2屆第5次
        董事會相關資料函影本乙份。
證物14：甲○○個人行事曆影本乙份。
證物18：戴雄山97年6月19日審判筆錄影本乙份。
證物19：徐仁福第1次警訊筆錄影本乙份。


司法院資訊處製作；財團法人民間司法改革基金會備份。
